臺灣高等法院臺中分院刑事判決　　　　96年度上訴字第2388號
上　訴　人　臺灣彰化地方法院檢察署檢察官
被　　　告　乙○○
上列上訴人因被告違反毒品危害防制條例案件，不服臺灣彰化地
方法院96年度訴字第1029號中華民國96年7月20日第一審判決（
起訴案號：臺灣彰化地方法院檢察署96年度毒偵字第2309號），
提起上訴，本院判決如下：
    主  文
上訴駁回。
      事實及理由
一、本案經本院審理結果，認第一審判決認事用法及量刑均無不
    當，應予維持，並引用第一審判決書記載之事實、證據及理
    由（如附件）。公訴人上訴意旨雖稱：被告另基於反覆施用
    第一級毒品海洛因之犯意，自96年5月間某日起至96年6月30
    日止，亦有施用第一級毒品海洛因多次，因認此部分犯罪與
    上開論罪部分有集合犯關係，為實質上一罪云云。惟(一)按被
    告之自白不能作為有罪判決之惟一証據，法有明文。本件被
    告上開施用第一級毒品海洛因犯行，除於96年6月30日為警
    查獲及有當時被告採尿送驗之詮昕科技股份有限公司藥物濫
    用尿液檢驗報告附卷可稽，足認有確切證據，足資佐証被告
    於96年6月30日為警查獲之際，有施用第一級毒品海洛因犯
    行外，其餘上開另有施用第一級毒品海洛因犯行，除被告之
    自白外，該案並無其他佐証足以証明其該部分之犯行，是除
    上開於96年6月30日為警查獲之際有施用第一級毒品海洛因
    犯行明確外，其餘部分尚不能證明被告犯罪，先為敘明。(二)
    再按刑法第五十六條連續犯之規定業經修正公布刪除，並
    於九十五年七月一日施行，而依新法對於上開反覆實施犯罪
    模式之對應處置，除合於「接續犯」或「包括一罪」之情形
    外，則僅能依數罪併罰之規定個別處斷。而本件被告上開
    於96年6月30日為警查獲之際有施用第一級毒品海洛因犯行
    ，距本件上開論罪犯行最後時日，已有一月餘之久，即難認
    被告係基於概括之犯意，在密切接近之一定時、地持續實行
    之複次行為，自應依實質競合予以併合處罰。且參酌本次刑
    法修法理由，刑法有關連續犯、常業犯刪除後，原則上應依
    一行為一罪一罰予以併合處罰，應屬符合本次修正刪除連續
    犯之立法意旨。 則就本件上開於96年6月30日為警查獲之
    際，被告施用第一級毒品海洛因犯行明確併辦部分，顯與本
    案無實質上一罪關係，無從併案審理，應退回檢察官另行偵
    辦。
二、綜上所述，公訴人上訴指摘原判決不當，為無理由，應予駁
    回。
三、據上論斷，應依刑事訴訟法第三百七十三條、第三百六十八
    條，判決如主文。
本案經檢察官甲○○到庭執行職務。
中　　華　　民　　國　　96　　年　　10 　　月　　30　 日
            刑事第二庭    審判長法　官  李  璋  鵬
                                法　官  張  靜  琪
                                法　官  蕭  錦  鍾
上列正本證明與原本無異。
如不服本判決應於收受本判決後10日內向本院提出上訴書狀，其
未敘述上訴理由者，並得於提起上訴後10日內向本院補提理由書
狀（均須按他造當事人之人數附繕本）「切勿逕送上級法院」。
                                書記官  蕭  訓  慧
中　　華　　民　　國　　96　　年　　10 　　月　　31　 日
